臺灣高等法院刑事裁定
110年度聲字第749號
聲明異議人
即  受刑人  林學圃



代  理  人  陳恒寬律師
上列聲明異議人因違反證券交易法案件，不服臺灣臺北地方檢察
署109年6月30日北檢欽葳109執聲他1224字第1099052976號函、
臺灣臺北地方檢察署110年2月2日109年度執字第3168號執行命令
，聲明異議，本院裁定如下：
    主  文
本件臺灣臺北地方檢察署109年6月30日北檢欽葳109執聲他1224
字第1099052976號函、臺灣臺北地方檢察署110年2月2日109年度
執字第3168號執行命令，均應予撤銷。
    理  由
一、聲明異議意旨略以：聲明異議人即受刑人林學圃（下稱異議
    人）收受臺灣臺北地方檢察署民國109年6月30日北檢欽葳10
    9執聲他1224字第1099052976號函（下稱系爭函覆）否准異
    議人關於本件定應執行刑之聲請，及109年執字3168號傳票
    （下稱系爭執行命令）命令異議人入監服有期徒刑5個月，
    核其執行之指揮違法失當；另異議人主張於定其應執行刑後
    ，依行刑累進處遇條例第19條定異議人之責任分數仍為第二
    類別，而異議人之行刑累進處遇責任分數總分已超過108分
    而達第一級，即合於刑法第77條假釋之規定，於重核假釋後
    ，自不需再就高買低賣證券罪入監服刑，檢察官應聲請法院
    合併定應執行刑並待假釋之重核等語。
二、按刑法第51條規定，數罪併罰，分別宣告其罪之刑，定其應
    執行者，除該條第5款宣告多數有期徒刑者，第6款宣告多數
    拘役者，第7款宣告多數罰金者，必須由法院以裁判酌定其
    應執行之刑期或金額外，其餘各款縱未於判決內明定其應執
    行之刑，檢察官指揮執行時，仍可依各該款之規定為之；而
    執行機關對於審判機關所為之裁判，無審查內容之權，應依
    判決主文所明示之文字執行（最高法院78年台非字第44號判
    例、95年台抗字第239號裁定內文參照）。且檢察官對於定
    應執行刑之聲請，必須主動為之，並無聲請與否斟酌之權（
    參看法務部（71）法檢(二)字第1099號函）。因此，倘被告
    所犯數罪均已確定且符合併罰之要件，雖有各別之宣告刑，
    然未經法院裁定應執行之刑，依上開說明之相反解釋，該數
    罪應執行之刑並不明確，仍不得逕予執行。檢察官就該數罪
    之合併執行，自應由該案犯罪事實最後判決之法院之檢察官
    ，聲請該法院裁定該數罪應執行之刑，始得為之。
三、經查：
  ㈠異議人因內線交易罪等案件，分別經本院以89年度上易字447
    2號（下稱案1）判處有期徒刑4月，如易科罰金，以300元折
    算1日，經最高法院以91年度台上字第6500號判決上訴駁回
    確定；以98年度上重更二字第30號（下稱案2）判處有期徒
    刑2年，經最高法院以101年度台上字第4269號判決上訴駁回
    確定；以107年度重金上更二字第1號（下稱案3）判處有期
    徒刑10月，減為有期徒刑5月，經最高法院以108年度台上字
    第1912號判決上訴駁回確定。嗣異議人向臺灣臺北地方檢察
    署聲請案2及案3合併定應執行刑，經臺灣臺北地方檢察署以
    系爭函覆否准其聲請，函覆之理由係以「經查本署101年度
    執字第4807號案件(即案2)之犯罪日期為89年8月29日，犯罪
    日在本署91年度執字第4068號案件(即案1)確定日（91年11
    月21日）之前，應係與91年度執字第4068號案件定應執行刑
    。」然案2及案3均已確定在案，案3(犯罪日期為92年5月至
    同年8月間)為案2裁判確定前(即101年8月16日)所犯，本院
    亦為最後事實審法院，核與定應執行刑之要件相符。且異議
    人所犯案3之最重本刑為3年以上10年以下有期徒刑，非刑法
    第41條第1項規定得易科罰金之情形，無刑法第50條第1項第
    1款但書、第2項之適用，本毋庸經受刑人請求檢察官聲請定
    應執行刑，檢察官即應聲請法院定應執行刑。且檢察官對於
    異議人定應執行刑之聲請，更應主動為之，並無斟酌之權限
    。況案1、案2之刑罰已分別於91年11月21日、103年8月18日
    執行完畢，且未經法院裁定應執行刑，有本院被告前案紀錄
    表存卷可查，自無系爭函覆所指案1與案2定應執行刑之情事
    。檢察官未依法向法院聲請就異議人所犯案2、案3裁定應執
    行刑，復以系爭函覆否准異議人關於本件定應執行刑之聲請
    ，即逕予指揮執行，剝奪異議人對於裁判確定前所犯數罪得
    合併定應執行刑之利益，容有未洽。異議人認系爭函覆及系
    爭執行命令有所不當，提起本件聲明異議，非無理由，應由
    本院將系爭函覆及系爭執行命令予以撤銷，另由臺灣臺北地
    方檢察署檢察官為適法之處分。
  ㈡至異議人所指於定應執行刑後，已合於刑法第77條假釋之規
    定，於重核假釋後，毋須再就案3之罪入監服刑云云。然刑
    之執行，本質上屬司法行政之一環，原則上應由檢察官指揮
    之，此觀刑事訴訟法第457條第1項前段規定甚明。案2、案3
    於合併定應執行刑後，異議人是否符合假釋規定，乃檢察官
    職權之行使，應由檢察官另為適法之處理，併予敘明。
四、據上論斷，依刑事訴訟法第486條，裁定如主文。
中　　華　　民　　國　　110 　年　　2 　　月　　23　　日
                  刑事第二十五庭審判長法  官 邱滋杉
                                      法  官 陳彥年
                                      法  官 文家倩
以上正本證明與原本無異。
如不服本裁定，應於收受送達後五日內向本院提出抗告狀。
                                      書記官 桑子樑
中　　華　　民　　國　　110 　年　　2 　　月　　23　　日